臺灣高等法院刑事判決　　　　　　　　　　　　　　九十年度上易字第四五九號
　　上　訴　人
　　即　被　告　甲○○
右上訴人因侵占案件，不服臺灣士林地方法院九十年度易字第六八號，中華民國九十
年十月十七日第一審判決（聲請簡易處刑案號：臺灣士林地方法院檢察署八十九年度
偵字第六八三號）提起上訴，本院判決如左：
    主  文
上訴駁回。
甲○○緩刑貳年。
    事  實
一、甲○○於民國（下同）八十八年十二月起至八十九年四月間止，受僱於乙○國際
    有限公司（下稱乙○公司，址設臺北市○○區○○路一七九巷十六號）擔任業務
    員，負責推銷公司貨品及收取貨款，為從事收取貨款業務之人。詎竟意圖為自己
    不法之所有，並基於概括犯意，自八十九年二月間不詳之某日起至同年三月間止
    ，利用向乙○公司客戶收取貨款之便，先後多次將其所收取因業務上而持有之公
    司客戶馬祖窟小吃店（址設台北市北投區）及金海岸活蝦小之家小吃店（址設台
    北市○○路）繳交之貨款各新台幣（下同）一十二萬七千零四十七元、二十三萬
    七千八百七十五元（共計三十六萬四千九百二十二元），於不詳時地予以挪用侵
    占入己，嗣於八十九年四月間，為乙○公司發現而報警查獲。
二、案經乙○公司代表人詹震東訴由臺北縣警察局蘆洲分局報請臺灣士林地方法院檢
    察署檢察官偵查後聲請簡易判決處刑，經原審改依通常程序審理。
    理  由
一、上訴人即被告甲○○坦承係乙○公司業務員，負責推銷公司貨品及收取貨款，有
    於右揭時地收取上開公司客戶所繳交之貨款共計三十六萬四千九百二十二元未繳
    回公司之事實不諱，所供核與告訴人公司業務主任何英豐之指述及證人馬祖窟小
    吃店負責人高瑟霞、金海岸活蝦小之家小吃店負責人鍾富榮證述之情節相符，並
    有上訴人親自簽名及蓋指印之切結書一份、上訴人面談紀錄表一份（均影本）及
    告訴人公司所提出之之出貨單十三紙可稽。惟矢口否認有何侵占犯行，辯稱：伊
    於八十九年一月份中旬收取公司其他客戶貨款後將之置於車內，停放在臺北市○
    ○○路○段附近，因遭人侵入車內竊走，總計遭竊二十七、八萬元，自此伊歷次
    所收取貨款，均用以補足該次虧空，直至為公司發現為止云云。
二、上訴人雖以前揭言詞置辯，並舉證人曾若函為證，然經原審及公訴蒞庭之檢察官
    以隔離方式訊問證人曾若函和詢問上訴人後，二者對於當日上訴人停車之地點、
    及係何人打電話聯絡前往以及上訴人是否有進入錢櫃ＫＴＶ找尋證人等重要細節
    之陳述均不相一致，而證人又證述：「汽車玻璃沒有破，音響也沒被拿走，‧‧
    沒有聽被告說東西丟在哪裡，也不知道被告掉了多少錢」等情，凡此已難據此認
    定上訴人當時確有遭人竊走金額。況依上訴人所述失竊之金額達二十餘萬元，並
    非箋箋之數，於遭竊後前往警察局竟未製作備案記錄等情，此據上訴人於偵查中
    自承在卷，自與一般社會常情不合。又參酌上訴人所述遭人竊取貨款金額為二十
    餘萬元，惟其嗣後收取未繳回之貨款則高達三十六萬四千九百二十二元，若上訴
    人所辯之後收取貨款均用以補足該次損失之前提為真，則未繳回之貨款與所稱遭
    竊之金額為何會有數萬元之差距？上訴人就此並未提出合理之說詞，更見所辯顯
    係事後掩飾卸責之詞，不足採信。上訴人收取持有上開貨款未依規定繳回公司，
    上開所稱貨款之去向不足憑採，顯見上訴人係於不詳時地予以挪用侵占，事證明
    確，上訴人業務侵占之犯行應堪認定。
三、上訴人意圖為自己不法之所有，而侵占對於業務上所持有之上開貨款金額，核其
    所為，係犯刑法第三百三十六條第二項之罪。先後多次犯行，時間緊接、手法相
    同，所犯構成要件相同之罪，為連續犯，應依刑法第五十六條規定以一罪論，並
    加重其刑。原審適用上開規定，並審酌上訴人之素行、犯罪之動機、受雇任職竟
    不思安份從事，藉機圖謀私利、對告訴人造成之損害程度，以及犯罪後坦承部分
    事實，已與告訴人達成協議，有協議書一紙可參，惟尚未完全賠償告訴人所受損
    害等一切情狀，量處有期徒刑七月。經核認事用法，均無不合，量刑亦稱允當。
    上訴意旨仍執因失竊貨款故而以所收取之系爭款項挪為彌補之陳詞，據以指摘，
    為無理由，應予駁回。上訴人前未曾受有期徒刑以上之刑之宣告，有本院被告全
    國前案紀錄表可參，或因一時失慮致犯本罪，犯後已與被害人達成民事和解，分
    期償還，告訴人公司業務主任何英豐於本院迭稱：「公司願意原諒上訴人，希望
    給上訴人一次自新機會」，本院認上訴人經此刑之宣告，應知警惕，信無再犯之
    虞，因認所處之刑以暫不執行為宜，併予諭知緩刑二年，用啟自新。
據上論斷，應依刑事訴訟法第三百六十八條、刑法第七十四條第一款，判決如主文。
本案經檢察官無國南到庭執行職務。
中      華      民      國    九十一    年      一      月    二十四    日
                              臺灣高等法院刑事第二十三庭
                                  審判長法  官  黃  瑞  華
                                        法  官  宋      祺
                                        法  官  吳      燦
右正本證明與原本無異。
不得上訴。
                                        書記官  陳  靜  姿
中      華      民      國    九十一    年      一      月    二十四    日
